【裁判字號】    97,消債更,753
【裁判日期】    980316
【裁判案由】    更生事件
【裁判全文】
臺灣板橋地方法院民事裁定           97年度消債更字第753號
聲  請  人  甲○○
即債 務 人
上列當事人依消費者債務清理條例聲請更生事件，本院裁定如下
：
    主  文
債務人甲○○自中華民國九十八年三月十六日下午四時起開始更
生程式。
命司法事務官進行本件更生程式。
    理  由
一、按法院開始更生程式之裁定，應載明其年、月、日、時，並
    即時發生效力。次按法院裁定開始更生或清算程式後，得命
    司法事務官進行更生或清算程式，必要時得選任律師、會計
    師或其他適當之自然人或法人為監督人或管理人，消費者債
    務清理條例第45條第1 項、第16條第1 項定有明文。
二、本件聲請人主張：聲請人因有不能清償債務情事，於民國95
    年間依「中華民國銀行公會會員辦理消費金融案件無擔保債
    務協商機制」，與最大債權銀行台新國際商業銀行（下稱台
    新銀行）達成分期還款協議，同意自95年7 月起，分80 期
    ，每月償還新台幣（下同）21,123元。惟聲請人積欠債務原
    因係被詐騙，而每月收入僅23,000元左右，協商金額高達
    21,123元，由家人幫忙努力還款至無法再履行，係有不可歸
    責於己之事由，致履行顯有重大困難，爰請求裁定准予更生
    等語。
三、經查：聲請人主張之上開事實，業據其提出債權人清冊、財
    團法人金融聯合徵信中心綜合信用報告、戶籍謄本、臺北縣
    政府警察局受理刑事案件報案三聯單影本、勞工保險卡、財
    政部臺灣省北區國稅局財產歸屬資料清單、94暨95年度綜合
    所得稅各類所得資料清單、96年度扣繳憑單影本、協議書、
    無擔保債務還款計劃表等為證。雖聲請人於消費者債務清理
    條例施行前，曾與各債權人就無擔保債權成立協商，約定自
    95年7 月起，分80期，按月償還21,123元，有協議書附卷可
    憑。惟本件聲請人與債權銀行於95年間協商時切結有工作或
    收入來源為「開廣告車」，每月收入23,000元乙情，亦據台
    後銀行檢附上開收入證明切結書供本院參酌，且聲請人96年
    度之收入為157,167 元，此有該年度扣繳憑單在卷可稽，依
    協商結果每月應繳21,123元，1 年應繳納之金額即高達
    253,476 元，所餘顯不足以維持生活必要支出及扶養費用，
    其履行自有重大困難，聲請人主張因不可歸責於己之事由，
    致履行原協商條件有重大困難，應堪採信。此外，又查無聲
    請人有消費者債務清理條例第6 條第3 項、第8 條或第46條
    各款所定駁回更生聲請之事由存在，則聲請人聲請更生，應
    屬有據，並命司法事務官進行本件更生程式，爰裁定如主文
    。
中    華    民    國    98    年    3     月    16    日
                    民事第二庭    法  官  陳麗玲
上為正本係照原本作成
本件不得抗告
本裁定已於98年3月16日下午4時公告。
中    華    民    國    98    年    3     月    16    日
                                  書記官  吳俞玲


司法院資訊處製作；財團法人民間司法改革基金會備份。
